【裁判字號】    89,訴,3432
【裁判日期】    900219
【裁判案由】    損害賠償
【裁判全文】
臺灣臺北地方法院民事判決  八十九年度訴字第三四三二號
    原      告  甲○○
    被      告  乙○○
    訴訟代理人  王如玄律師
                李文健律師
右當事人間請求損害賠償事件，本院判決如左：
    主    文
原告之訴及假執行之聲請均駁回。
訴訟費用由原告負擔。
    事    實
甲、原告方面：
  壹、聲明：被告應給付原告新台幣（下同）九十五萬元，及自起訴狀繕本送達翌日
      起至清償日止，按週年利率百分之五計算之利息。並陳明願供擔保請准宣告假
      執行。
  貳、陳述：
    一、兩造於民國八十四年九月結婚，詎結婚翌日被告即要求原告應將婚前購置之
        房屋所有權移轉登記於其名下，並為伊代繳每月三萬五千元會錢，惟被告驟
        如突來之請求，實非當時薪資僅六萬元左右，卻背負沉重房屋貸款之原告所
        能負擔，被告因其請求遭拒，竟藉故吵鬧不休，並四處造謠，破壞原告名譽
        ，率意搬回娘家居住，分離兩年後，藉詞原告有婚外情，埋伏於原告位於臥
        龍街房子一樓處，於原告前往處理承租相關事宜之際，竟對原告窮追猛打，
        孰料，被告竟於八十七年十一月以伊「不堪同居之虐待」等為由，向台灣士
        林地方法院提出離婚及損害賠償之請求（案號八十七年婚字第四二五號）。
        復於八十七年十二月向鈞院聲請假扣押，將原告所有「台北市○○街二六七
        之七號四樓」之房地（下稱系爭房地）查封在案。上開八十七年婚字第四二
        五號案件，關於被告損害賠償請求部分嗣經台灣士林地方法院為被告敗訴之
        判決，復經上訴台灣高等法院，亦為上訴駁回之判決，並告確定。被告自八
        十七年十二月濫行假扣押，將原告系爭房地查封迄今，已長達一年半之久，
        且直至原告接獲被告為領回擔保金而向原告催告行使權利之存證信函，被告
        仍未撤銷其假扣押，是原告所受之損害甚鉅，茲分別說明如下：
      (一)關於財產上之損害：
        系爭房地買賣總價六百七十萬元，原告購買時除向中國信託商業銀行貸款五
        百萬元外，並分別向友人（林世偉五十萬、張淑惠六十萬）及土地銀行南港
        分行（六十四萬）借貸共計一百七十四萬元以為自備款，是原告除須負擔系
        爭房地沉重之利息外，尚須負擔原本與被告同住之台北縣汐止鎮○○街九巷
        三號二樓處（下稱汐止房地）之房貸。被告對原告資產狀況向來十分了解（
        此觀被告於上開離婚及損害賠償訴訟中歷次提出之書狀即明），明知原告名
        下不動產有上開汐止房地及系爭房地，唯獨系爭房地利息負擔最重（因汐止
        房地係國宅貸款且僅貸款小部分），且適逢租約屆至，原告業已委託住商不
        動產（即普森房屋仲介事業有限公司）代為仲介，以賣出之價金繳清所有貸
        款及清償友人及土地銀行之借款，詎料被告因求錢財未得（八十四年十二月
        十五日），甚者，竟否認婚姻，無端挑剔，兩人終至婚姻破裂，被告明知係
        伊故為破壞兩造間婚姻關係，竟以訴請離婚為由而要求賠償，復濫行假扣押
        ，故意選擇系爭房地為假扣押標的，致即將出售之系爭房地無法售出，此復
        有不動產賣賣合約書及因系爭房地遭假扣押致原告與買方解約之協議書可參
        。又假扣押長達一年半之久，致原告得繼續負擔房貸及利息，按被告自假扣
        押起至原告自行撤銷假扣押止（以八十八年一月起算至八十九年七月中旬止
        ），以十八點五個月為計，提出計算如下：
        (1)中國信託商業銀行貸款部分：每月支付四萬八千五百元。
        (2)土地銀行借貸部分：每月利息六千元。
        (3)訴外人林世偉借貸部分：每月利息五千八百元。
        (4)訴外人張淑惠借貸部分：每月利息六千元。
        每月損失利息為六萬零三百元，以十八點五個月為計，共計一百十一萬五千
        五百五十元，原告顧及過去情份，茲請求八十五萬為財產上之損害。
      (二)關於非財產上損害：
        原告與買主業已簽約，因被告假扣押致即將出售之系爭房地無法售出，且尚
        須繼續支付系爭房地之貸款利息，造成原告不得不以借債養債方式渡日，且
        假扣押長達一年半之久，該期間原告除須應付被告之濫訴外，尚須為金錢奔
        波，所受金錢上及精神上之損害，實非筆墨足以形容。茲請求非財產上損害
        十萬元。
    二、民事訴訟法第五百三十一條規定：「假扣押裁定因自始不當而撤銷，或因第
        五百二十九條第二項及第五百三十條第三項之規定而撤銷者，債權人應賠償
        債務人因假扣押或供擔保所受之損害」，又最高法院五十八年台上字第一四
        二一號判例謂：「侵權行為固以故意或過失侵害他人權利為成立要件，惟關
        於假扣押裁定因自始不當而撤銷：：：及第五百三十一條第三項之規定而撤
        銷者，債權人應賠償債務人因假扣押或供擔保所受之損害，同法第五百三十
        一條定有明文，故債權人所負此項賠償損害責任，乃本於假扣押裁定撤銷之
        法定事由而生，債務人賠償請權之成立，即不以債權人之故意或過之為要件
        」，查被告假扣押後，其本案訴訟經敗訴判決確定，被告迄今仍未撤銷系爭
        房地之假扣押查封，致原告損害繼續擴大，原告始向台灣士林地方法院聲請
        撤銷，是被告之假扣押顯屬不當遭撤銷，徵諸上開法規及判例見解，原告自
        不負舉證責任。
    三、民法第一百八十四條規定：「因故意或過失，不法侵害他人權利者，負損害
        賠償責任」，查被告明知原告名下不動產除系爭房地外，尚有僅貸款一百六
        十萬且係國宅貸款之系止房地，被告明知原告急欲將貸款負擔沉重之系爭房
        地出售以清償貸款及借款，且業已委託仲介，即將出售之際，詎被告利用假
        扣押程序，故意使系爭房地無法出售，而須繼續負擔利息及繳納房貸，又被
        告明知雙方結婚後爭執不斷，雙方終至離婚，被告本為始作俑者本應負大部
        分責任，伊並無非財產上之損害可言，該部分事實業經台灣士林地方法院及
        台灣高等法院判決確定在案，此皆有判決書理由說明可稽。是被告選擇系爭
        房地為假扣押標的，是故意侵害原告權利之行為至明。況倘被告假扣押，係
        恐將來被告無資力或就財產為不利益處分之謂，致伊有日後恐不能強制執行
        之虞，惟查原告名下坐落汐止市之房地，係原告與被告原同住之地，被告明
        知其上僅須負擔一百六十萬之國宅貸款（利率極低），且按市價、房屋價值
        而論，扣除貸款後，反而較系爭房地價值為高，被告不予假扣押，反以貸款
        較高，利息負擔較重之系爭房地予以假扣押，益見被告係濫行假扣押，係故
        意侵害原告權利，而非恐有將來不能強制執行之虞至明。況直至被告受敗訴
        判決，提起本件訴訟之際，被告仍未主動將系爭房地假扣押予以撤銷，而係
        原告向台灣士林地方法院聲請而撤銷，是被告故意侵害原告權益且坐視原告
        所受損害繼續擴大，至為明灼。為此請求被告給付原告所受損害共計九十五
        萬元。
    四、被告指稱原告所提證據未能證明所借款項與被告假扣押之關聯，事實於證物
        中已言明，而原告於八十六年七月購買系爭房屋前，同友人等經公證，借據
        及銀行貸款均於該季中先行進行，否則何來六百七十萬元。除銀行房貸載明
        外，豈有友人借據另行載明借錢多少，再行加上借錢做什麼用？金額、日期
        、房貸均可很顯而易見之常理見之。原告借款所支付之本金、利息，猶未清
        償。除房貸外，另二者均透過提款機轉帳或銀行轉帳進行，此可依電話或信
        函即可輕易查證，並比對證物中帳號（註：張女帳號：上海商銀松江分行活
        儲張淑惠帳號000-0000-0000000及彰化銀行中北分行林世偉帳號0000-0000-
        000000）原告出具借據（房貸或法院公證等）被告猶質疑舉證責任，原告乃
        出具匯款紀錄，殊不知被告是否再質疑舉證匯款紀錄真偽？
    五、原告依民事訴訟法第五百三十一條之請求，係主張系爭假扣押裁定自始不當
        。
  參、證據：提出囑託查封登記書、土地登記謄本、建物登記謄本、公證書、土地銀
      行活期儲蓄存款存摺節錄、專任委託銷售契約書、不動產買賣契約書、原告與
      訴外人陳銘賢所訂協議字據、上海商業儲蓄銀行存摺節錄、支票等影本各一件
      ，借據、民事判決、民事裁定等影本各二件及中國信託商業銀行利息收入收據
      影本四件為證。
乙、被告方面：
  壹、聲明：駁回原告之訴即假執行之聲請。並陳明如受不利判決願供擔保請准免為
      假執行。
  貳、陳述：
    一、原告主張之請求權基礎有二：一是民事訴訟法第五百三十一條前段假扣押裁
        定因自始不當而撤銷，二是民法第一百八十四條第一項侵權行為。惟各請求
        權基礎之要件，究有如何之具備，原告始終無法舉證以實其說：
      (一)關於民事訴訟法第五百三十一條前段假扣押裁定因自始不當而撤銷部分：
        1.系爭假扣押裁定並非自始不當：民事訴訟法第五百三十一條所謂假扣押裁
          定因自始不當而撤銷，係指對於假扣押裁定抗告，經抗告法院依命假扣押
          時客觀存在之情形，認為不應為此裁定而撤銷之情形而言，若係因本案訴
          訟敗訴確定而撤銷該裁定，僅屬因命假扣押以後之情事變更而撤銷，尚非
          該條所謂因自始不當而撤銷。此有最高法院六十七年台上字第一四０七號
          判例可參。
        2.原告並未因假扣押裁定而受有損害：另就原告主張之九十五萬元利息支出
          之損害，對此被告早已一再質疑：(一)該利息之本質係原告使用他人本金之
          對價，自非原告之損失，(二)並無實際支付證據可憑，(三)土地銀行，林世偉
          、張淑惠之借貸部分，亦無證據可證該借貸與假扣押房地之購買有關，然
          被告仍未盡舉證之責。例如原告提出中國信託八十七年二月十二日之利息
          收據，然其亦僅為一次之支付證明，況其中亦含有本金，並非全屬利息，
          則如何能謂原告每月有支付中國信託四萬八千五百元之利息達十八個月？
          又原告另提出其上海商業儲蓄銀行（帳號：00000000000000）存摺之某一
          頁影本，而謂其中於八十九年八月十四日轉帳二十四萬元予張淑惠（帳號
          ：00000000000000）；八十九年八月二十八日轉帳二萬五千元予林世偉；
          八十九年十月十二日轉帳八萬元予林世偉云云，然此亦顯不足證待證事實
          。蓋原告不僅未能證明該三筆匯款之受款人為其所宣稱之張淑惠、林世委
          ；且由原告自提之借據內容可知，原告與訴外人林世偉之借據做成時間為
          八十六年間，其借貸期間僅三個月，而原告與訴外人張淑惠之借據，則根
          本全無利息之約定，則原告於八十九年八月、十月、十二月間，對林世偉
          、張淑惠又何來利息之支出？原告竟引此誑稱伊已分別支付林世偉及張淑
          惠每月五千八百元及每月六千元之利息達十八個月，自屬指為馬之論。而
          另就土地銀行、林世偉、張淑惠之借貸與假扣押房地之購買有何關連之問
          題，原告亦仍僅空言宣稱係作為購屋款，而仍未舉證以實其說。
        3.另依原告提出之契約書觀之，則可確證原告前稱，因被告之假扣押使即將
          出售之系爭房地無法售出之說，顯與事實不符。蓋系爭假扣押係於八十七
          年十二月二十三日執行，而該買賣契約書卻係於假扣押執行之後，即八十
          八年二月三日方做成，顯然買賣雙方係已認知有假扣押之事而猶願意為買
          賣交易，則日後若果有未能成交之事，又如何能謂係因假扣押之處分所致
          ？此另觀原告手寫之協議書內容，係在處理提供反擔保金之事亦明，蓋買
          賣雙方既已進而約定提供反擔保金以撤銷假扣押之期限事，自以買賣雙方
          均已知悉有假扣押而仍願交易為前提，故事後該買賣若未能履行，顯係因
          一方未依約於期限內提供反擔保金撤銷假扣押所致，與原假扣押之裁定自
          無因果關係。況由原告所提銷售委託契約書觀之，原告原委賣之價金為六
          百五十萬元，然原告所提出之不動產買賣契約書所載買賣價金卻僅為五百
          五十萬元，則原告未成交此售價較低之交易，而保有系爭房地，此又如何
          有所失利益之損害可言。
      (二)關於民法第一百八十四條第一項之請求權基礎：
        1.原告另引民法第一百八十四條第一項前段及後段為其主張之請求權基礎。
          惟原告主張係其對房屋之處分權受限制，姑不論原告所謂之處分權，並非
          民法上獨立之權利，僅依該假扣押已因原告聲請而撤銷之事觀之，則系爭
          房地之處分受限制之情況既已經原告排除，既已回復原狀，則原告又如何
          能再為其他之請求？
        2.另原告始終未能舉證證明有因假扣押裁定而受有何損害，更遑論原告亦全
          無舉證證明被告有何故意、過失或背於善良風俗之方法可言，原告主張自
          無可採。
      (三)關於非財產上損害部分：就假扣押之處分，至多僅可能造成財產上之損害，
        然對於財產上之侵權行為，現行民法並未承認有非財產上之請求權。故原告
        此部分主張亦無任何請求權基礎可言。
  參、證據：提出民事裁定影本一件為證。
    理    由
一、原告主張兩造於八十四年九月結婚後，被告即要求原告將婚前購置之房屋所有權
    移轉登記於其名下，並為伊代繳每月三萬五千元會錢，惟因原告薪資無法負擔而
    予拒絕，被告竟藉故吵鬧不休，並四處造謠，破壞原告名譽，且率意搬回娘家居
    住。分離兩年後，又藉詞原告有婚外情，埋伏於原告位於台北市○○街房屋一樓
    處，趁原告前往處理承租相關事宜之際，對原告窮追猛打。嗣於八十七年十一月
    間，又以受不堪同居虐待等理由，向台灣士林地方法院訴請兩造離婚同時請求原
    告賠償其因離婚所受之非財產上損害。復於八十七年十二月間，向台灣士林地方
    法院聲請裁定假扣押原告之財產，獲該法院以八十七年度民全字第二十號裁定准
    予假扣押，並於同月間向本院聲請強制執行該假扣押裁定，而查封原告所有坐落
    台北市○○街二六七之七號四樓之房地。其後，被告訴請兩造離婚並請求被告賠
    償其因離婚所受非財產上損害之民事事件，經台灣士林地方法院以八十七年婚字
    第四二五號判准兩造離婚，但就被告損害賠償請求權部分，則判決被告敗訴。嗣
    經被告就其敗訴部分上訴台灣高等法院，亦為上訴駁回之判決並告確定。被告明
    知自己故為破壞兩造間婚姻關係，對於原告並無非財產上損害賠償請求權，竟濫
    行聲請假扣押，該假扣押裁定自始不當，且被告故意選擇原告應負擔較重房屋貸
    款利息之系爭房地為假扣押查封之標的物，致原告即將出售之系爭房地無法售出
    ，而須繼續支出每月六萬零三百元之房貸利息，而該假扣押直至八十九年七月間
    始由原告聲請撤銷，系爭房地遭被告聲請假扣押查封長達十八個月半，共計造成
    原告因而多支出一百十一萬五千五百五十元之利息；且原告就系爭房地業與買主
    簽妥買賣契約，因遭被告假扣押查封致無法賣出，原告因須繼續支付系爭房地之
    貸款利息，不得不以借債養債方式渡日，且假扣押期間，原告除須應付被告之濫
    訴外，尚須為金錢奔波，所受金錢上及精神上之損害，均非筆墨足以形容。為此
    ，依民事訴訟法第五百三十一條及民法第一百八十四條第一項規定，訴請被告賠
    償原告財產上損害八十五萬元及非財產上損害十萬元，共計九十五萬元，並附加
    法定遲延利息等情；被告則以其所聲請之假扣押係因本案受敗訴判決，經原告聲
    請，始為法院撤銷，並非假扣押聲請自始不當，且原告無法證明其因假扣押而受
    有支出利息之損害，況原告主張其因假扣押而受侵害之房屋處分權，並非民法上
    獨立之權利，且該處分權縱因假扣押受有限制，於假扣押經撤銷後亦已回復原狀
    ，而原告亦不能證明被告有何故意或過失，其依侵權行為規定請求財產上損害賠
    償即屬無據，又原告請求被告賠償其因假扣押所受非財產上損害，於現行法並無
    依據等語，資為抗辯。
二、查原告主張被告於八十七年十一月間，向台灣士林地方法院訴請兩造離婚並請求
    原告賠償其因離婚所受之非財產上損害。復於八十七年十二月間向台灣士林地方
    法院聲請裁定假扣押原告之財產獲准，並於同月間向本院聲請假扣押強制執行，
    而查封原告所有坐落台北市○○街二六七之七號四樓之房地。其後，被告訴請兩
    造離婚並請求被告賠償離婚非財產上損害之民事事件，經台灣士林地方法院以八
    十七年婚字第四二五號判准兩造離婚，但就被告損害賠償請求權部分，則判決被
    告敗訴，嗣經被告就其敗訴部分上訴台灣高等法院，亦遭該法院以八十八年度家
    上字第三四二號判決駁回上訴並告確定等事實，業據其提出本院囑託查封登記書
    、系爭房地之土地暨建物登記謄本及上開民事判決為證，並為被告所不爭，堪信
    為真正。
三、關於原告依民事訴訟法第五百三十一條規定請求被告賠償其財產暨非財產上損害
    部分：
  (一)按民事訴訟法第五百三十一條所謂假扣押裁定因自始不當而撤銷，係指對於假扣
    押裁定抗告，經抗告法院依命假扣押時客觀存在之情形，認為不應為此裁定而撤
    銷之情形而言，若係因本案訴訟敗訴確定而撤銷該裁定，僅屬因命假扣押以後之
    情事變更而撤銷，尚非該條所謂因自始不當而撤銷，最高法院六十七年度台上字
    第一四０七號著有判例。
  (二)查被告抗辯其所聲請之系爭假扣押裁定（台灣士林地方法院八十七年度民全字第
    二十號）係因被告之本案請求受敗訴判決確定，經原告聲請始為法院撤銷等事實
    ，業據提出台灣士林地方法院八十九年度全聲字第三號撤銷假扣押之民事裁定為
    證，復為原告所不爭，應屬真正。則該假扣押裁定既非因原告提起抗告，並經抗
    告法院依命假扣押時客觀存在之情形，認為不應為此裁定而撤銷，依上開判例意
    旨，原告自不能依民事訴訟法第五百三十一條請求被告賠償。
  (三)是原告依民事事訴訟法第五百三十一條規定請求被告賠償其財產上損害八十五萬
    元及非財產上損害十萬元部分，均無理由。
四、關於原告依民法第一百八十四條第一項規定請求被告賠償其財產暨非財產上損害
    部分：
  (一)按民法第一百八十四條第一項故意侵權行為之成立，以行為人有故意以不法手段
    侵害他人權利為要件。又凡以侵權行為為原因，請求回復原狀或賠償損害者，應
    就其權利被侵害之事實，負立證責任（大理院四年上字第二六三三號判例參照）
    ，是原告主張被告故意侵權行為而請求損害賠償，應對被告有「故意」及「不法
    」侵害權利之事實，負舉證責任。
  (二)原告主張被告明知自己故為破壞兩造間婚姻關係，對於原告並無非財產上損害賠
    償請求權，竟濫行聲請假扣押，且故意選擇原告應負擔較重房屋貸款利息之系爭
    房地為假扣押查封之標的物，致原告即將出售之系爭房地無法售出，而須繼續支
    出每月六萬零三百元之房貸利息，而該假扣押直至八十九年七月間始由原告聲請
    撤銷，系爭房地遭被告聲請假扣押查封長達十八個月半，共計造成原告因而多支
    出一百十一萬五千五百五十元之利息等事實，固據其提出台灣高等法院八十八年
    度家上字第三四二號民事判決、借據、土地銀行活期儲蓄存款存摺節錄、上海商
    業儲蓄銀行存摺節錄、中國信託商業銀行利息收入收據、專任委託銷售契約書、
    不動產買賣契約書、原告與訴外人陳銘賢所訂協議字據及支票等件為證，惟為被
    告所否認，並以前揭情詞置辯。經查，原告主張被告明知對原告並無損害賠償請
    求權，而不法利用假扣押程序查封原告所有之系爭不動產，構成故意侵權行為等
    情，無非以台灣高等法院八十八年度家上字第三四二號民事判決理由所載為據，
    惟細繹該判決，係以原告雖曾毆打被告成傷，因而被判處拘役四十日確定，惟原
    告亦因被告出手防衛撞及其眼鏡而受有左眼外傷性虹彩炎之傷害，且兩造請求離
    婚之事端，係肇因於被告懷疑原告金屋藏嬌，前往捉姦所引起，尚難據以認為被
    告受有不堪同居之虐待，又兩造均不爭執確有於八十四年九月二十六日結婚後，
    即因財產問題發生爭執，原告要求被告將其所有之一百餘萬元定期存管轉存入伊
    帳戶，而被告則要求原告將其所有之不動產所有權移轉登記與伊，並每月應代繳
    伊之會款，致拒不偕同辦理結婚登記，被告並於懷孕後之八十四年十一月間至醫
    院實施墮胎手術，於手術完成後又返回娘家居住，直至八十六年七月間始返還原
    告住所，旋於八十六年九月十二日晚間，又因懷疑原告與訴外人張淑惠同居，率
    人赴台北市○○街二六七之七號四樓捉姦不成而引致兩造衝突均受傷之結果，被
    告乃於八十六年九月十五日又再搬離原告住所，之後自八十六年九月間起，兩造
    再互控傷害及竊盜迄今等情，而認為被告對於兩造離婚原因有過失，不符合民法
    第一千零五十六條第一項、第二項要件，因而認定被告對原告無非財產上請求權
    。然該判決固認為被告對於兩造離婚原因有過失，惟此乃法院根據上開情事，依
    民法第一千零五十二條第二項規範意旨所為之判斷，而民法第一千零五十二條第
    二項規定，重在夫妻婚姻有無重修和好之可能，是法院依本條規範意旨判斷被告
    對於離婚原因有所過失，本帶有價值判斷因素，自非被告於起訴前所能明知。況
    該判決亦認定原告於離婚原因亦有過失，益徵被告訴請原告賠償因離婚所受非財
    產上損害，並非全然無因，要不能以被告於該訴訟受敗訴之判決確定，即謂其明
    知對原告無損害賠償請求權。是在被告受該本案判決敗訴前，既未排除其對原告
    有損害賠償債權，則被告聲請假扣押裁定，自不能認為係不法利用假扣押程序故
    意侵害原告對於系爭房屋之所有權。從而原告主張被告有故意侵權行為云云，尚
    不足採。
  (三)至於原告雖另謂被告選擇其房屋貸款負擔較重之系爭房地實施假扣押查封，係故
    意使原告受損害云云，然被告聲請假扣押查封原告財產既不能證明係故意為不法
    行為，且債務人之財產為債權之總擔保，債權人本得選擇應予保全之債務人財產
    ，是被告聲請查封原告之系爭房地，尚難認合於侵權行為之構成要件。
  (四)再者，原告所提出之借據、土地銀行活期儲蓄存款存摺節錄、上海商業儲蓄銀行
    存摺節錄、中國信託商業銀行利息收入收據等文件，並無記載係支付系爭受假扣
    押查封房屋之貸款利息，且業經被告一再質疑其與原告受有利息損害主張之關聯
    性，但原告迄仍僅泛稱「事實於證物中已言明：：：原告於八十六年七月購買系
    爭房屋前：：：何來六百七十萬元：：：豈有友人借據另行載明借錢多少，再行
    加上借錢做什麼用？：：：除房貸外：：：均透過提款機轉帳或銀行轉帳進行，
    此可依電話或信函即可輕易查證，並比對證物中帳號：：：」等語，足見原告並
    未舉證說明上開證據與其購買系爭假扣押房地或支付該房地之貸款確屬相關，則
    其主張受有利息支出之損害云云，亦不足採信。
  (五)此外，原告所有之房地遭被告假扣押查封，固然造成原告精神上痛苦，而受有非
    財產上損害，此乃常情，惟請求以金錢賠償非財產上損害，須以法律有特別規定
    為限，為民法第十八條第二項所明定，而民法第一百八十四條第一項規定，並無
    可請求以金錢賠償非財產上損害之明文，是原告依該規定請求被告賠償其非財產
    上損害，亦屬無據。
  (六)從而，原告依民法第一百八十四條第一項規定，請求被告賠償其利息支出即財產
    上損害八十五萬元，及非財產上損害十萬元，尚屬無據，不應准許。
五、綜上所述，原告依民事訴訟法第五百三十一條及民法第一百八十四條第一項規定
    ，請求被告賠償其財產上損害八十五萬元及非財產上損害十萬元，並加付自起訴
    狀繕本送達翌日起至清償日止按年息百分之五計算之利息，均無理由，應予駁回
    。
六、原告受敗訴判決，其假執行之聲請即失所依據，應併予駁回。
七、兩造其餘攻擊防禦方法，經本院斟酌後認為均不足影響本判決之結果，自無逐一
    詳予論駁之必要，附此敘明。
據上論結，原告之訴為無理由，依民事訴訟法第七十八條判決如主文。
中      華      民      國      九十    年      二      月     十九     日
                                    民事第六庭法      官  黃明發
右為正本係照原本作成
如對本判決上訴，須於判決送達後廿日內向本院提出上訴狀
中      華      民      國      九十    年     三       月     五       日
                                              法院書記官  謝梅琴


司法院資訊處製作；財團法人民間司法改革基金會備份。
